臺灣高等法院臺中分院刑事裁定　　　　　　　　　　　九十三年度交抗字第六號
　　抗　告　人　甲○○
右列抗告人因違反道路交通管理處罰條例聲明異議案件，不服臺灣臺中地方法院中華
民國九十二年十二月八日裁定（九十二年度交聲字第八三六號）提起抗告，本院裁定
如左：
    主 　　 文
抗告駁回。
    理 　　 由
一、抗告意旨如附件抗告狀所載。
二、按汽車（包括機器腳踏車）駕駛人，駕駛汽車經測試檢定有酒精濃度超過規定標
    準者，處新台幣一萬五千元以上六萬元以下罰鍰，並當場移置保管其車輛及吊扣
    其駕駛執照一年。道路交通管理處罰條例第三十五條第一項第一款及違反道路交
    通管理事件統一裁罰標準表分別定有明文。
三、本院經查：本件抗告人甲○○於上開時、地，駕駛車號為ＩＹＺ─三○二號重型
    機車，因酒後駕車（每公升○‧六八毫克），經台中縣警察局烏日分局員警當場
    攔檢舉發等情，有舉發違反道路交通管理事件通知單、酒精濃度測試單、九十二
    年度偵字第一二五八三號檢察官聲請簡易判決處刑書、九十二年度沙簡字第四○
    三號刑事簡易判決書與裁決書在卷可稽。抗告人雖辯稱：伊並非在行進中，係在
    路旁喝飲料，員警突然衝出，強拉酒測，且其所提證人，伊素不相識云云。惟經
    本院檢視卷附之舉發違反道路交通管理事件通知單、檢察官聲請簡易判決處刑書
    及原舉發機關九十二年七月十七日之函件得知，執勤員警於舉發單所載時、地執
    行交通稽查取締勤務時，發現抗告人飲酒後，搭載友人周進雄騎乘龍井鄉○○○
    路與新興路口，經攔停測試呼氣值後，酒精濃度達每公升○‧六八毫克，始依法
    舉發，是抗告人上開時地確有酒後駕車屬實。又據原舉發機關之員警即證人朱恩
    瑞於原審九十二年十月十三日到庭結證稱：「（問：當時取締情形如何？）答：
    我和同事一起查獲本案的；（問：異議人有無騎機車？）答：有，他當時騎機車
    ，我有錄影存證（庭呈錄影帶，當時他騎機車的錄影帶）」。再據當時乘坐抗告
    人所駕駛機車之人即證人周進雄到院亦結證稱：「（問：九十二年六月十七日凌
    晨三時十五分你有無坐異議人的車？）答：有，機車當時是異議人騎車的，三時
    十五分之前他向我問路，所以我坐上他的車，我知道他有喝酒，因為他的摩托車
    上還有一瓶啤酒，警察才到時，我在現場」各等語。是抗告人酒後駕駛機車違規
    之事實，堪以認定，其以上情辯解，未舉出任何對其有利之證據以實其說，要屬
    飾卸之詞，不足採信，抗告人任行指摘原舉發不當，要屬無據。從而原處分機關
    援引前開規定所為之處分，於法並無不合。所辯，核屬無據，本件抗告為無理由
    ，應予駁回。
四、據上論斷，應依道路交通案件處理辦法第二十六條、刑事訴訟法第四百十二條裁
    定如主文。
中      華      民      國　  　九十三   年       一      月    十三　  日
                                    臺灣高等法院臺中分院刑事第六庭
                                          審判長法　官　李　文　雄
                                                法　官  陳　秀　
                                                法  官　陳　嘉　雄
右正本證明與原本無異。
不得再抗告。
                                                書記官  陳  信  和
中      華      民      國　  　九十三   年       一      月    十四　  日
                    Ｉ
